臺灣士林地方法院民事裁定　　　　　　　　96年度抗字第20號
抗　告　人　鼎大科技股份有限公司
法定代理人　丁○○
抗　告　人　戊○○
相　對　人　乙○○○○○○○○.
　　　　　　（荷蘭商皇家飛利浦電子股份有限公司）
法定代理人　甲○○○ ○○○○.
代　理　人　丙○○
複　代理人　陳美玲律師
上列當事人間本票裁定事件，抗告人對於中華民國95年4 月28日
臺灣士林地方法院95年度票字第8769號裁定提起抗告，本院裁定
如下：
    主  文
原裁定第一項關於抗告人鼎大科技股份有限公司部分及第二項聲
請程序費用之裁判均廢棄。
上開廢棄部分，相對人在第一審之聲請駁回。
戊○○之抗告駁回。
聲請及抗告程序費用新台幣肆仟元由抗告人戊○○、相對人各負
擔新台幣貳仟元。
    理  由
一、按「在票據上簽名者，依票上所載文義負責。二人以上共同
    簽名時，應連帶負責。」「執票人向本票發票人行使追索權
    時，得聲請法院裁定後強制執行。」票據法第5 條、第123
    條分別定有明文　。又本票執票人依上開法條之規定，聲請
    法院裁定許可對發票人強制執行，係屬非訟事件程序，法院
    僅就形式上審查是否准許強制執行，此項裁定並無確定實體
    上法律關係存否之效力，如發票人就票據債務之存否有爭執
    時，應由發票人提起確認之訴，以資解決（最高法院56年台
    抗字第714 號、57年台抗字第76號判例意旨參照）。
二、本件相對人主張：其執有抗告人於民國93年7 月19日共同簽
    發、面額美金100 萬元、到期日95年3 月21日之本票1 紙，
    並免除作成拒絕證書，詎屆期提示未獲付款，依票據法第
    123 條之規定聲請裁定許可強制執行等語。
三、抗告人鼎大科技股份有限公司（以下簡稱鼎大公司）抗告意
    旨略以：抗告人鼎大公司之英文名稱為CyberHome
    Entertainment Co., Ltd. 並非系爭本票上所載之發票人，
    ，不應負本票發票人責任等語。另抗告人戊○○抗告意旨則
    以：抗告人戊○○簽發系爭本票之目的，在於擔保共同發票
    人Citron Electronic Co., Ltd. 與相對人間有關專利授權
    之備忘錄及依備忘錄所定日後簽署之專利授權合約之履行義
    務，僅於Citron Electronic Co., Ltd. 違反與相對人間上
    開義務時，相對人始得行使系爭本票之權利，惟抗告人迄未
    接獲通知Citron Electronic Co., Ltd. 有何違反備忘錄及
    專利授權合約之情事，相對人行使系爭本票權利之條件尚未
    成就，其聲請本件准許強制執行之裁定即屬無據，爰依法提
    起抗告云云。
四、經查，系爭本票上所載之發票人為Citron Electronic Co.,
    Ltd.（法定代理人陳漢杰）與抗告人戊○○，而抗告人鼎大
    公司之英文名稱為CyberHome Entertainment Co., Ltd. 之
    事實，有廠商基本資料索引查詢網頁、公開資訊觀測站查詢
    資料網頁、94年度年報等影本在卷可稽，經本院於96年1 月
    17日通知相對人於文到10日內提出Citron Electronic Co.,
    Ltd.為抗告人鼎大公司之證明，相對人於96年1 月31日具狀
    請求更正抗告人名稱為建訊科技股份有限公司即Citron
    Electronic Co., Ltd.，並陳稱建訊科技股份有限公司為抗
    告人鼎大公司之子公司，惟相對人前於原審聲請狀所載之對
    造名稱為「鼎大科技股份有限公司兼代表人戊○○」，核與
    其於抗告程序請求更正之「建訊科技股份有限公司代表人陳
    漢杰」屬於不同之法人，難認原裁定有何誤寫、誤算或其他
    類此之顯然錯誤。是以，系爭本票所載發票人既非抗告人鼎
    大公司，原審裁定未及審酌於此，而准予相對人此部分之聲
    請，於法自有未合，抗告人鼎大公司抗告意旨指摘原裁定不
    當，求予廢棄改判，為有理由，爰由本院將原裁定關於抗告
    人鼎大公司部分廢棄，更為裁定如主文第2 項所示。
五、至抗告人戊○○指摘Citron Electronic Co., Ltd. 未有違
    約之情事，系爭本票行使條件未成就云云，縱或屬實，亦屬
    實體上事項爭執，揆諸首揭法條規定及判例意旨，僅得由其
    另行提起訴訟，以資解決，要非本件非訟程序所得審究，抗
    告人戊○○執上情抗告，為無理由，此部分應予駁回。
六、據上論結，本件抗告為一部有理由、一部無理由，依非訟事
    件法第46條、第21條第2 項、第24條第1 項、民事訴訟法第
    495 條之1 第1 項、第449 條第1 項、第450 條、第79條，
    裁定如主文。
中　　華　　民　　國　　96　　年　　3 　　月　　7 　　日
                  民事第二庭  審判長法　官　陳介源
                                    法　官　陳梅欽
                                    法　官　陳玉曆
以上正本證明與原本無異。
如不服本裁定，僅得於收受本裁定正本送達後10日內，以適用法
規顯有錯誤為理由，向本院提出再抗告狀，（須附繕本一份及繳
納再抗告裁判費新台幣1,000 元），經本院許可後始可再抗告。
中　　華　　民　　國　　96　　年　　3 　　月　　15　　日
                                    書記官  蔡雨呈
